【裁判字號】    89,易,41
【裁判日期】    890426
【裁判案由】    詐欺
【裁判全文】
臺灣花蓮地方法院刑事判決                            八十九年度易字第四一號
    公  訴  人  臺灣花蓮地方法院檢察署檢察官
    被      告  丁○○
    被      告  丙○○
右列被告等因詐欺案件，經檢察官提起公訴（八十八年度偵字第三０三八號）本院判
決如左：
    主  文
丁○○、丙○○共同意畾為自已不法之所有，以詐術使人將本人之物交物，各處有期
徒刑柒月，均緩刑肆年。
    事  實
一、丁○○、丙○○原係夫妻，共同意畾為自已不法之所有之犯意聯絡，明知渠等已
    無資力償債，竟於民國八十七年三月十八日，夥同自稱王凱文之男子，向裕融企
    業股份有限公司（下稱裕融公司）訛稱願以附條件買賣方式分期付款購買車牌號
    碼Ｌ三─五九一二號日產牌自用小客車一部，使裕融公司陷於錯誤，貸與丁○○
    新台幣（下同）一百零五萬八千四百元，雙方並約定分期價款自八十七年四月十
    八日起至九十一年三月十八日止分四十八期付清，且應依動產擔保交易法辦理附
    件買賣設定登記並不得將標的物之處分。詎被告二人為動產擔保交易之債務人，
    於取得車輛後，即由自稱王凱文之成年男子將之出賣於第三人乙○○，並於繳交
    數期車款後即拒繳，足以損害於裕融公司。
二、案經裕融公司法定代理人甲○○訴請台灣花蓮地方法院檢察署檢察官偵查起訴。
    理  由
一、訊據被告丁○○、丙○○二人均坦承前揭犯行不諱，核與證人鍾淑琪證述之情節
    相符，並有車牌號碼Ｌ三─五九一二號之汽車過戶申請書影本二份，附條件買賣
    契約書影本二份附卷可稽，被告二人雖辯稱係受自王凱文之成年男子所騙云云，
    惟查被告二人提供證件經申自稱王凱文之成年男子先以附條件買賣方式購得後再
    轉賣他人等情，均與該男子具有意思聯絡及行為分，縱未取得出賣車輛之款項
    ，亦無磚於本件罪責之成立，事證明確，應予依法論科。
二、核被告二人所為係犯有刑法第十九條第一項、動產擔保交易法第三十八條等罪。
    被告二人與自稱王凱文之成年男子有犯意聯絡，行為分擔，皆為共同正犯。所犯
    二罪有方法、結果之牽連關係，應依刑法第五十五條後段規定從一重之刑法第三
    百三十九條第一項詐欺罪處斷。爰審酌被告三人之犯罪動機、手段、目的、所生
    危害及事後已裕融公司達成民事和解，就積欠車款平均負三十二萬元，丁○○
    部分已清償完畢，丙○○部分亦已給付半數，有和解書二份暨匯款回條三紙可據
    ，犯後態度良好等情狀，分別量處如主文所示之刑。又被告二人均未曾爰有期徒
    刑之宣告，有刑案資料殊註紀錄表二份是接，經此教訓、當知警惕、而無再犯之
    虞，爰併宣告緩刑四年，用啟自新。
據上論結，應依刑事訴訟法第二百九十九條第一項前段，刑法第二十八條、戍第五十
五條、第三百三十九條第一項、第七十四條第一款、動產擔保交易法第三十八條、罰
金罰鍰提高標準條例第一條前段判決如主文。
本案經檢察官黃怡君到庭夙利職務。
中      華      民      國      八十九    年      四    月     二十六   日
                              臺灣花蓮地方法院刑事庭
                                  法  官  邱  同  印
右正本證明與原本無異。
如對本判決不服，應於送達後十日內，向本院提出上訴狀。（應抄附繕本）告訴人或
被害人如對於本判決不服者，應具備理由請求檢察官上訴，其上訴期間之計算係以檢
察官收受判決正本之日期為準。
                                  法院書記官
中      華      民      國      八十九    年     四     月    二十七    日
附錄本判決論罪之法律條文：
動產擔保交易法第三十八條：
動產擔保交易之債務人，意圖不法之利益，將標的物遷移、出賣、出質、移轉、抵押
為其他處分，致生損害債權人者，處三年以下有期徒刑、拘役或科或併科六千元以下
之罰金。


司法院資訊處製作；財團法人民間司法改革基金會備份。
